【裁判字號】    98,易,83
【裁判日期】    980212
【裁判案由】    傷害等
【裁判全文】
臺灣臺中地方法院刑事判決                98年度易字第83號
公  訴  人  臺灣臺中地方法院檢察署檢察官
被      告  乙○○
被      告  甲○○
                    巷43號
上列被告等因傷害等案件，經檢察官提起公訴（97年度調偵字第
455號），本院判決如下：
    主  文
本件公訴不受理。
    理  由
一、公訴意旨略以：被告乙○○於民國97年8月7日20時許，駕駛
    車牌號碼5M-6348號自小客車，前往其女性友人廖喻靚在臺
    中縣大里市○○路○段3827號14樓住處，欲等待廖喻靚時，
    適撞見被告甲○○正駕駛車牌號碼7W-2008號自小客車，由
    廖喻靚之上開住處地下室停車場駛離，遂心生不滿，即駕駛
    車牌號碼5M-6348號自小客車追逐甲○○，欲攔停甲○○以
    質問甲○○與廖喻靚之關係，詎乙○○因見甲○○無停車之
    打算，竟基於基於損壞他人物品之犯意，駕駛車牌號碼5M-6
    348號自小客車衝撞甲○○所駕駛上開車輛，而甲○○不滿
    乙○○之超車行徑及惡意碰撞，亦基於毀損之故意，駕車衝
    撞乙○○上開汽車，致2人所各自駕駛之上開自小客車均因
    而受損，並達不堪使用之程度。而於衝撞後，2人隨即下車
    爭執，又因一言不合，而各自基於傷害人身體之犯意，互以
    拳頭朝對方身體部位揮擊，並進而產生扭打，甲○○因而受
    有臉部之開放性傷口、頸部、頭皮磨損、擦傷及挫傷、前臂
    挫傷等傷害，乙○○則受有前額3公分撕裂傷、胸壁挫傷及
    右手挫傷等傷害。因認被告2人均涉犯刑法第277條第1項傷
    害及第354條毀損等罪嫌云云。
二、按告訴乃論之罪，告訴人於第一審辯論終結前，得撤回其告
    訴；又告訴乃論之罪，經撤回告訴者，應諭知不受理之判決
    ，刑事訴訟法第238 條第1 項、第303 條第3 款分別定有明
    文。又按同法第307 條規定，依同法第303 條所為判決，得
    不經言詞辯論為之。
三、查本件被告乙○○、甲○○經檢察官提起公訴，認被告2人
    均涉犯刑法第277條第1項傷害罪及第354條毀損罪，依同法
    287條前段、第357條規定，均須告訴乃論。茲各據告訴人甲
    ○○、乙○○於審理程序當庭撤回告訴，有撤回告訴狀2紙
    在卷可稽，依照首開說明，本件爰不經言詞辯論，逕為諭知
    不受理之判決。
據上論斷，應依刑事訴訟法第303條第3款、第307條，判決如主
文。
中    華    民    國    98    年     2    月    12    日
                  刑事第十二庭  法  官  蔡建興
以上正本證明與原本無異。
如不服本判決，應於判決收受後10日內，向本院提出上訴狀（須
附繕本）。
上訴書狀如未敘述理由，應於上訴期間屆滿後20日內補提理由書
於本院。
                                書記官  黃英寬
中    華    民    國    98    年     2    月    12    日


司法院資訊處製作；財團法人民間司法改革基金會備份。
